【裁判字號】    97,訴,1664
【裁判日期】    970610
【裁判案由】    毒品危害防制條例
【裁判全文】
臺灣臺中地方法院刑事判決              97年度訴字第1664號
公  訴  人  臺灣臺中地方法院檢察署檢察官
被      告  戊○○
                    （另案在臺灣臺中監獄執行中）
選任辯護人  楊雯齡律師
            陳淑卿律師
被      告  庚○○
指定辯護人  本院公設辯護人  己○○
被      告  乙○○
                    （另案在臺灣臺中監獄執行中）
指定辯護人  王銘助律師
上列被告等因違反毒品危害防制條例案件，經檢察官提起公訴（
97年度偵字第5038號、第5039號），本院判決如下：
    主    文
戊○○犯如附表一所示之罪，各處如附表一所示之刑。應執行有
期徒刑拾年，販賣第二級毒品所得之財物新臺幣拾柒萬陸仟元沒
收，如全部或一部不能沒收時，以其財產抵償之。
庚○○犯如附表二、三所示之罪，各處如附表二、三所示之刑。
應執行有期徒刑貳拾貳年，扣案如附表五編號一至四、十二、十
三所示之第二級毒品甲基安非他命陸包（驗前純質淨重約貳拾陸
點參陸公克）、如附表五編號十一所示之第二級毒品大麻（淨重
零點貳伍公克，包裝重零點壹玖公克）、如附表五編號十四至十
七所示之第一級毒品海洛因肆包（合計淨重肆點壹伍公克，空包
裝總重參點參壹公克）均沒收銷燬之，扣案如附表五編號七、八
、十八至二十所示之物品沒收，販賣第一、二級毒品所得之財物
新臺幣壹仟元沒收，如全部或一部不能沒收時，以其財產抵償之
。
乙○○共同販賣第二級毒品未遂，處有期徒刑陸年，扣案如附表
五編號一至四、十二、十三所示之第二級毒品甲基安非他命陸包
（驗前純質淨重約貳拾陸點參陸公克）沒收銷燬之，扣案如附表
五編號七、十八至二十所示之物品沒收。
戊○○、庚○○、乙○○其餘被訴部分，均無罪。
    犯罪事實
一、庚○○（綽號「貢丸」）前於民國九十四年間因違反毒品危
    害防制條例案件，經本院以九十四年度中簡字第二八九三號
    判決判處有期徒刑四月確定，甫於九十六年八月二十六日縮
    刑期滿執行完畢，猶不知悔改。緣戊○○（綽號「麒麟」）
    明知甲基安非他命係屬毒品危害防制條例第二條第二項第二
    款所列管之第二級毒品，不得非法持有、轉讓、販賣，竟基
    於販賣、轉讓第二級毒品甲基安非他命之犯意，而分別於如
    附表一所示之時間、地點，以如附表一所示之方法，分別販
    售、轉讓第二級毒品甲基安非他命與庚○○及乙○○。而庚○○、乙○○均明知海洛因、甲基安非他命、大麻分別係屬
    毒品危害防制條例第二條第二項第一款、第二款所列管之第
    一、二級毒品，不得非法持有、轉讓、販賣，庚○○竟單獨
    基於販賣第一級毒品海洛因、第二級毒品甲基安非他命及持
    有第二級毒品大麻之犯意，而分別於如附表二編號一至二所
    示之時間、地點，以如附表二編號一至二所示之方法，分別
    販售第一級毒品海洛因、第二級毒品甲基安非他命與甲○○
    及丁○○，並於附表三所示之時間、地點，持有第二級毒品
    大麻；庚○○、乙○○並共同基於販賣、轉讓第二級毒品甲
    基安非他命之犯意，於如附表二編號三所示之時間、地點，
    以如附表二編號三所示之方法，販售、轉讓第二級毒品甲基
    安非他命與丙○○。惟庚○○與丁○○尚未交易完成，而庚○○、乙○○與丙○○亦尚未交易完成前，庚○○、乙○○
    即於如附表五所示之時間、地點為警查獲，並扣得如附表五
    所示之物品，庚○○、乙○○為警逮捕後，即供出其毒品來
    源為戊○○，並協助查緝員警前往戊○○處追查，而經員警
    於如附表四所示之時間、地點查獲戊○○，並扣得如附表四
    所示之物品。
二、案經臺灣臺中地方法院檢察署檢察官指揮臺中市警察局警察
    大隊偵二隊、海巡署臺中機動查緝隊、南投憲兵隊報告臺灣
    臺中地方法院檢察署檢察官偵查起訴。
    理    由
壹、程序部分：
一、按現行刑事訴訟法為保障被告之反對詰問權，排除具有虛偽
    危險性之傳聞證據，以求實體真實之發見，於該法第一百五
    十九條第一項明定被告以外之人於審判外之言詞或書面陳述
    ，除法律有規定者外，不得作為證據。又被告以外之人於審
    判外之陳述，雖不符前四條之規定（即刑事訴訟法第一百五
    十九條之一至同條之四），而經當事人於審判程序同意作為
    證據，法院審酌該言詞陳述或書面陳述作成時之情況，認為
    適當者，亦得為證據；當事人、代理人或辯護人於法院調查
    證據時，知有第一百五十九條第一項不得為證據之情形，而
    未於言詞辯論終結前聲明異議者，視為有前項之同意，刑事
    訴訟法第一百五十九條之五定有明文。查本件除被告戊○○
    選任辯護人爭執證人即同案被告庚○○、乙○○於警詢、偵
    查中證述；被告庚○○指定辯護人爭執證人丁○○、甲○○
    、丙○○警詢、偵查中之證述；被告乙○○指定辯護人爭執
    證人丁○○、甲○○、丙○○警詢、偵查中證述之證據能力
    外，檢察官、被告戊○○、庚○○、乙○○及渠等之選任辯
    護人及指定辯護人並未就卷內其餘證據資料之證據能力有所
    爭執，且迄於言詞辯論終結前，均未主張有刑事訴訟法第一
    百五十九條第一項不得為證據之情形，是應認已同意卷內其
    餘證據資料均得作為證據使用，且經本院審酌後，認無不適
    當之情形，應認本案調查之卷內其餘證據資料均有證據能力
    。
二、次按法院就被告本人之案件調查共同被告時，該共同被告準
    用有關人證之規定，刑事訴訟法第二百八十七條之二定有明
    文。又被告以外之人，於審判外之言詞或書面陳述，除法律
    有規定者外，不得作為證據；被告以外之人（包括證人、鑑
    定人、告訴人、被害人及共同被告等）於檢察事務官、司法
    警察官或司法警察調查中所為之陳述，與審判中不符時，其
    先前之陳述具有較可信之特別情況，且為證明犯罪事實存否
    所必要者，得為證據，刑事訴訟法第一百五十九條第一項、
    第一百五十九條之二分別定有明文。是被告以外之人於司法
    警察（官）調查中所為之陳述，依刑事訴訟法第一百五十九
    條第一項規定，係屬傳聞證據，原則上無證據能力，惟如該
    陳述與審判中不符時，其先前之陳述具有較可信之特別情況
    ，且為證明犯罪事實存否所必要者，依同法第一百五十九條
    之二規定（即刑事訴訟法第一百五十九條第一項所指之「除
    法律有規定者外」），始例外認為有證據能力；如該陳述與
    審判中相符時，因該陳述並不符合刑事訴訟法第一百五十九
    條之二有關傳聞例外之規定，故不得作為認定本案犯罪事實
    有無之證據，此時，當以證人於審判中之陳述作為證據。另
    所謂「前後陳述不符」之要件，應就前後階段之陳述進行整
    體判斷，以決定其間是否具有實質性差異，惟無須針對全部
    陳述作比較，陳述之一部分有不符，亦屬之。又「證明犯罪
    事實之存否所必要」，即使用證據之必要性，係指因無法再
    從同陳述者取得證言，而有利用原陳述之必要性，只要認為
    該陳述是屬於與犯罪事實存否相關之事實，並為證明該事實
    在實質上之必要性即可。而「具有可信之特別情況」，係指
    依陳述時之外部客觀情況而言，足以令人相信該陳述是虛偽
    之危險性不高，必須綜合該陳述是否未受到外力影響；陳述
    人之觀察、記憶、表達是否正確及有無偽證之各項因素，而
    為判斷。經查：證人乙○○、丁○○、甲○○於警詢中所述
    與本院審理時所述均不相符，惟本院認證人乙○○、丁○○
    、甲○○於警詢中所述具有可信之特別情況，渠等於警詢中
    所述應有證據能力，至證人庚○○於警詢中所述，並未具有
    較可信之特別情況，故證人庚○○於警詢中所述，應無證據
    能力。又證人丙○○並未於審判期日具結作證，故其於警詢
    中所述應無證據能力。
三、再按被告以外之人於偵查中向檢察官所為陳述，除顯有不可
    信之情況者外，得為證據，刑事訴訟法第一百五十九條之一
    第二項定有明文。偵查中對被告以外之人所為之偵查筆錄，
    或被告以外之人向檢察官所提之書面陳述，性質上均屬傳聞
    證據。惟現階段刑事訴訟法規定檢察官代表國家偵查犯罪、
    實施公訴，依法其有訊問被告、證人及鑑定人之權，證人、
    鑑定人且須具結，而實務運作時，檢察官偵查中向被告以外
    之人所取得之陳述，原則上均能遵守法律規定，不致違法取
    供，其可信度極高。職是，被告以外之人前於偵查中已具結
    而為證述，除反對該項供述得具有證據能力之一方，已釋明
    「顯有不可信之情況」之理由外，不宜即遽指該證人於偵查
    中之陳述不具證據能力。本件證人庚○○、乙○○、丁○○
    、甲○○、丙○○於偵查中以證人身份具結後之陳述，被告
    戊○○、庚○○、乙○○及渠等辯護人均未曾提及檢察官在
    偵查時有不法取供之情形，且未釋明上開供述有顯不可信之
    情況，依前述說明，其等於偵查中之證言自具有證據能力。
    雖渠等辯護人以上述證人於偵查中之證詞，於偵查中未經交
    互詰問，應無證據能力云云，惟按詰問權係指訴訟上當事人
    有在審判庭輪流盤問證人，以求發現真實，辨明供述證據真
    偽之權利；此與證據能力係指符合法律所規定之證據適格，
    而得成為證明犯罪事實存在與否之證據資格，性質上並非相
    同。偵查中檢察官為蒐集被告犯罪證據，訊問證人旨在確認
    被告嫌疑之有無及內容，與審判期日透過當事人之攻防，調
    查證人以認定事實之性質及目的，尚屬有別。偵查中訊問證
    人，法無明文必須傳喚被告使之得以在場，刑事訴訟法第二
    百四十八條第一項前段雖規定：「如被告在場者，被告得親
    自詰問」，事實上亦難期被告有於偵查中行使詰問權之機會
    。此項未經被告詰問之被告以外之人於偵查中向檢察官所為
    之陳述，依刑事訴訟法第一百五十九條之一第二項之規定，
    原則上屬於法律規定為有證據能力之傳聞證據，於例外顯有
    不可信之情況，始否定其得為證據（最高法院九十六年度臺
    上字第三九二三號判決意旨參照）。是被告戊○○、乙○○
    辯護人以上述證人於偵查中之證詞，於偵查中未經交互詰問
    ，應無證據能力，應屬誤會。
貳、實體部分：
一、被告庚○○、乙○○部分：訊據被告庚○○對於販賣第二級
    毒品甲基安非他命與甲○○、丙○○及持有第二級毒品大麻
    之犯行不諱，惟矢口否認有何販賣第一級毒品海洛因與甲○○及丁○○之犯行，辯稱：伊本身並沒有販賣第一級毒品海
    洛因云云；訊據被告乙○○則矢口否認有販賣第二級毒品甲
    基安非他命與丙○○之犯行，辯稱：當日伊僅係陪同庚○○
    一同前往，並無一同販賣之犯意云云。經查：
（一）證人甲○○確有向被告庚○○購買第一、二級毒品等情，
      業據證人甲○○於警詢中分別證稱：「（警方逮捕你的情
      形請你述之？）我於九十七年二月二十一日零時十分許在
      臺中市○○路與向心路口向綽號「貢丸」男子購買新臺幣
      （下同）各五百元之海洛因及（甲基）安非他命毒品，要
      離去之際隨即遭警方盤查，我主動交出該毒品給警方，並
      主動表明我有吸食毒品。」、「（警方在你身上查獲的海
      洛因毒品零點三公克及（甲基）安非他命零點三公克（均
      含袋重）是否就是你向綽號「貢丸」男子購得之毒品？）
      是。」、「（你所施用的毒品海洛因及（甲基）安非他命
      來源為何？向何人購買？）我是向綽號「貢丸」男子購買
      毒品海洛因及（甲基）安非他命。」、「（你是否知道綽
      號「貢丸」男子年籍資料？特徵為何？如何聯絡？）我不
      知道綽號「貢丸」男子年籍。「貢丸」約三十歲，頭髮微
      禿、身材微胖。我都撥打「貢丸」的電話0000000
      000號與其聯絡、由「貢丸」指定交易毒品地點。」、
      「（你共向綽號「貢丸」男子購買幾次毒品海洛因及（甲
      基）安非他命？）約購買五至六次海洛因，（甲基）安非
      他命只購買一次。」、「（你與綽號「貢丸」男子於通話
      中將毒品海洛因及（甲基）安非他命以何術語代稱？價格
      代號為何？）毒品海洛因是以「女生」、「軟的」、「細
      的」代稱及（甲基）安非他命是以「男生」、「粗的」、
      「硬的」代稱。價格為一千元講「一張」、三千元講「三
      張」代稱，以此類推。」、「（你於九十七年二月二十一
      日零時一分以0000000000號撥打「貢丸」00
      00000000號，內容為：你要到七—十一了，「貢
      丸」說要馬上下來，是否為本隊查獲你持有毒品前的通話
      ？該次你向「貢丸」購買毒品數量為何？）是的。五百元
      的海洛因（含袋零點三公克）、五百元的（甲基）安非他
      命（含袋零點三公克）。」等語（分別詳見九十七年毒偵
      字第一０五一號卷第十三頁反面、第十五頁）；於偵查中
      則具結證稱：「（何時跟庚○○買毒品？）就這個月開始
      ，已經持續一個月了，最後一次是九十七年二月二十一日
      凌晨的時候，用0000000000號電話跟貢丸的0
      000000000號電話聯繫，跟他買海洛因五百元、
      （甲基）安非他命五百元，約定在臺中市○○路與大墩六
      街口交貨，是貢丸親自出來交的，一交完我要騎摩托車走
      的時候，就被逮捕了。再往前五天左右，時間是晚上八點
      的時候，跟他買海洛因五百元，重量比被逮捕這次多一點
      ，交貨地點在臺中市○○路口，就是在中國醫藥學院外面
      那邊。我記得從一開始到現在，跟他大概買四次，前三次
      每次都買五百元的海洛因，被逮捕這次除了買海洛因，再
      加買五百元的（甲基）安非他命，另外記不得的時間都是
      晚上，交貨地點有一次在臺中市○○街，就在運動場旁邊
      ，還有一次在雙十路與錦中街，都是貢丸親自交，他騎摩
      托車，我沒有很注意顏色。」、「（為何知道跟貢丸即庚○○買毒品？）是一個叫「阿寶」的介紹的，「阿寶」電
      話０九三六開頭的，號碼我忘記了，後來這支電話都停止
      使用了。」等語（詳見九十七年度毒偵字一０五一號卷第
      四頁反面）。而甲○○先於九十七年二月二十日二十三時
      二十二分許，由其所使用之行動電話000000000
      0號撥打庚○○（綽號：貢丸）所使用之行動電話000
      0000000號：「庚○○（代號A）：你要就好了又
      叫你弟弟打。甲○○（代號B）：等等跟我去大墩十二街
      交。A：你先過來載我。B：嗯！」；甲○○復於九十七年
      二月二十一日凌晨零時十五分許，由其所使用之行動電話
      0000000000號撥打庚○○（綽號：貢丸）所使
      用之行動電話0000000000號：「甲○○（代號
      B）：我到七—十一了。庚○○（代號A）：我下去了。B
      ：嗯！」（詳見九十七年毒偵字一０五一號卷第二十九頁
      ），亦有監聽譯文二份可佐，足見證人甲○○上述警詢、
      偵查中之證詞與事實相符。雖證人甲○○於本院審理時證
      稱：「（再次確定，跟貢丸拿的是（甲基）安非他命還是
      海洛因？）（甲基）安非他命。拜託他幫我拿過。」、「
      （電話中，怎麼跟他講說你要（甲基）安非他命？要多少
      ？怎麼講？）有時候見面講。」、「（他如何知道你要（
      甲基）安非他命還是海洛因？）他認識的朋友，只有吃糖
      而已。糖是指（甲基）安非他命。」、「（你跟他拿（甲
      基）安非他命，有無給貢丸錢？）有。有時候他給我拿五
      百。他自己也出五百元，二人合資一千元去買。」、「（
      貢丸有無給你五百元的量？）東西回來就是一半。一半我
      的，一半他的。」云云，意指其與被告庚○○集資購買毒
      品甲基安非他命，然衡諸常情，證人於警詢、偵查中所陳
      述內容，因較臨接犯罪發生之時點，記憶往往更為深刻，
      且少有外力之介入，除有違法取供之情形外，往往與真實
      較為符合，應較為可信。查證人甲○○於本院審理時，均
      未曾表示員警或檢察官於警詢、偵查中，對其有何違法取
      供之情形，則其於警詢、偵查中之證詞，自較為可信。況
      其於本院審理時所證稱合資購買乙情，亦證稱：「（如何
      確定庚○○自己也有出五百元？跟你合買？）去跟別人拿
      ，別人會說五百元很麻煩。我是說，我拿五百元給他，他
      若沒有出五百元，跟別人拿五百元，別人也覺得麻煩，他
      拿不到。應該是這樣。我曾經打電話給人，說要買五百元
      ，對方說五百元很麻煩。那人姓名、綽號我現在講不出來
      。」、「（你當天是否看到庚○○出五百元去跟別人合買
      ？）我沒有看到。」、「（庚○○當天有無說他出五百元
      去向別人購買？）他沒有這樣講。」等詞（詳見本院卷第
      一０六頁），亦未親自見聞被告庚○○有與其合資再向他
      人購買之事。再者，被告庚○○於警詢中業已辯稱：「（
      甲○○在警詢中供稱「九十七年二月二十一日零時一分他
      以0000000000號撥打你0000000000
      號，內容為：我要到七—十一了，你說要馬上下來，該次
      他向你購買毒品數量海洛因一包及（甲基）安非他命一包
      」，有無此事？）該次我賣給甲○○兩小包（甲基）安非
      他命（共一千元）。」云云，亦與證人甲○○於本院審理
      時之證詞不符，是被告甲○○於本院審理時之證詞顯係事
      後迴護之詞，不足採信。被告庚○○販賣第一、二級毒品
      與證人甲○○之犯行洵堪認定。
（二）證人丁○○確有向被告庚○○購買第一級毒品未遂等情，
      亦據證人丁○○於警詢中證稱：「（你於九十七年二月二
      十一日十二時五十九分你以你的電話000000000
      0號撥打0000000000號給庚○○，你說早上的
      還要五百元，內容為何意？）我要跟庚○○買五百元的海
      洛因，但還沒買到。」、「（你共向庚○○買過幾次毒品
      ？）就這一次但未交易完成。」、「（你與庚○○約在何
      處交易毒品？）約在臺中市○○路與五權路口。」、「（
      你與庚○○於通話中將毒品海洛因以何術語代稱？價格代
      號為何？）毒品海洛因是以「女生」、「軟的」代稱。錢
      就直接講數目。」等語（詳見九十七年度毒偵字一０四七
      號卷第九頁反面）；於偵查中則具結證稱：「（何時跟庚○○買毒品？）九十七年二月二十一日下午被查獲的時間
      ，大概是二點左右，我當時要跟他買海洛因五百元，在電
      話中他說有同意要賣我，我用我的手機00000000
      00號打給他的電話0000000000號，二月七日
      施用的毒品是在豐原跟一個叫「小龍」的人買的，我沒有
      他的電話。」、「（為何知道跟貢丸及庚○○買毒品？）
      我認識他十多年了，今天碰到以前的朋友，跟他問電話號
      碼。」、「（通訊監察譯文是否都看過？）看過了，確實
      是我跟貢丸的電話。」等語（詳見九十七年度毒偵字一０
      四七號卷第三頁反面）。而丁○○先於九十七年二月二十
      一日十二時五十九分許，由其所使用之行動電話0000
      000000號撥打庚○○（綽號：貢丸）所使用之行動
      電話0000000000號：「丁○○（代號B）：早
      上那個我還要五百。庚○○（代號A）：我再通知你。B：
      嗯！」；丁○○復於九十七年二月二十一日十三時十九分
      許，由其所使用之行動電話0000000000號撥打
      庚○○（綽號：貢丸）所使用之行動電話0000000
      000號：「庚○○（代號A）：中港路跟五權路。丁○○（代號B）：嗯！，A：快！」（詳見九十七年毒偵字一
      ０四七號卷第十頁反面），亦有監聽譯文二份可佐，足見
      證人丁○○上述警詢、偵查中之證詞與事實相符。雖證人
      丁○○於本院審理時證稱：「（在庭被告（指庚○○？）
      是否看過？）我看過。我叫他小胖。沒有叫他其他名字。
      」、「（有無跟小胖買過毒品？）沒有。那天剛好我去找
      他，有碰到，也是查獲那天，查獲前半個鐘頭見面的，我
      們談些女人的事情而已。」、「（你有無跟小胖要過（甲
      基）安非他命？）沒有。絕對沒有。那時候我剛出獄。」
      、「（有無跟小胖要過不要錢的海洛因？）我在警局的時
      候，當天我有跟小胖開玩笑過。假使有這個東西，拿一點
      給我。在電話中，我們講過這種話，但是沒有實際買。」
      、「（被抓當天，有無說要跟他拿（甲基）安非他命？）
      沒有。」、「（被抓當天，有無說要跟小胖拿海洛因？）
      沒有。」、「（提示九十七年度毒偵字第一０四七號卷偵
      查筆錄第三頁背面，你看倒數第三通電話，二月二十一日
      倒數第三通電話。你說早上那個我還要五百，是什麼意思
      ？）那麼久了，我也不知道是什麼。我們應該是談到女人
      的事情。那時候我們常常找小姐。應該是在講流鶯的事情
      。五百什麼意思，時間已久，我不知道。海洛因沒有五百
      的。這是一定的。（甲基）安非他命也沒有五百的。」云
      云。然衡諸常情，證人於警詢、偵查中所陳述內容，因較
      臨接犯罪發生之時點，記憶往往更為深刻，且少有外力之
      介入，除有違法取供之情形外，往往與真實較為符合，應
      較為可信。查證人丁○○於本院審理時，均未曾表示員警
      或檢察官於警詢、偵查中，對其有何違法取供之情形，則
      其於警詢、偵查中之證詞，自較為可信，況被告庚○○於
      本院行準備程序時辯稱：「（提示監聽譯文第三十二頁倒
      數第三通並告以要旨，丁○○部分，電話通聯紀錄倒數第
      三通，九十七年二月二十一日，「早上我還要五百」，什
      麼意思？）他要跟我拿五百元糖果。糖果就是甲基安非他
      命。我答嗯，就是我同意。他說快，就是要快一點交易的
      意思。但是還沒有交易就被抓。」云云，亦指有要販賣毒
      品與丁○○之意（僅否認係海洛因），與證人丁○○於本
      院審理時稱係流鶯之對價之證詞不符，是被告丁○○於本
      院審理時之證詞顯係事後迴護之詞，不足採信。被告庚○○販賣第一級毒品與證人丁○○之犯行，洵堪認定。
（三）證人丙○○確有向被告庚○○、乙○○購買第二級毒品未
      遂等情，亦據證人丙○○於偵查中具結證稱：「（施用何
      種毒品？）我施用（甲基）安非他命，沒有施用海洛因，
      最後一次施用（甲基）安非他命是九十七年二月十五日在
      臺中市○○路今天被逮捕的地方，用吸食器吸食。」、「
      （毒品向何人購買？）跟綽號「小黑」的人買的，他電話
      我不知道，後來最後一次是跟貢丸買的，貢丸現在在拘留
      室，他本名庚○○。」、「（你與庚○○買過幾次毒品？
      ）就被抓那天即二月二十一日下午，我用我手機0000
      000000號打他的手機０九二七開頭的電話，要跟他
      買四一即四分之一，也就是二千五百元，約在東園飯店交
      貨，一開始我是要跟他買一萬元，但東西不好，就只買二
      千五百元，他有來交貨，但來了還沒交貨警方就來了。另
      外在九十七年二月初的時候，我有一次打給貢丸，是阿峰
      接的，那次要買一萬元」等語（詳見九十七年毒偵字第一
      ０八九號卷第七至八頁），核與被告庚○○於本院行準備
      程序時自承：「（是否與丙○○約要交易甲基安非他命？
      ）有。要買一萬元。沒有賣到就被抓，他也沒有拿錢給我
      。我有拿給他用，我有帶貨過去，交錢交貨之前先試用，
      若好的話，就直接交錢交貨。」、「（當天先約好買的數
      量？）沒有。那是在那裡他才講的。電話中他叫我拿東西
      給他用，他要向我買，不是要我送他。但是還沒有講要買
      的數量。因為他都是先拿去再給錢。他經常都是先拿去再
      給我錢。」、「（為何知道交給他的數量？）我知道。那
      次他叫我拿一錢的甲基安非他命給他，金額是一萬元。」
      、「（為何還要先讓他試用？）他說不給他用，他擔心東
      西是假的。」、「（當天給他試用過程中，就被抓？）是
      的。」等語大致相符。再佐以同案被告庚○○於偵查中另
      具結證稱：「（證人甲○○、丁○○、丙○○三人指述跟
      你買毒品海洛因或（甲基）安非他命有何意見？）海洛因
      我是沒有賣給他們，他們跟我調，我說我沒有海洛因，只
      有（甲基）安非他命，就沒理他們。（甲基）安非他命我
      確實有賣給他們，因為買回來我原本是要自己施用，但是
      愈來愈貴，施用不起，所以要賣一點來補貼，我是與乙○○一起賣的，一個接電話，一個送，我賣給他們有時一包
      一千元，有時一包二千元不等，也有賣給丙○○一包一萬
      元的，可是沒有拿到錢就被抓了，據我記憶，我賣給甲○○一次，沒有賣給丁○○，因他要女生的，我沒有海洛因
      ，沒有辦法賣。丙○○的部分，我賣給他二次，一次沒有
      成功，一次就是這次被逮捕的地方。」、「（你與乙○○
      一起賣毒品如何分？）我們一人出一半的錢買毒品，有賣
      的部分一人分一半，沒有賣的部分就自己施用比較多，我
      之前有做工作，所以有錢買毒品，後來沒錢，就用賣出去
      的錢再買毒品。」等情，雖證人庚○○於本院審理時改證
      稱：「（哪次跟乙○○借錢？）第一次、第二次。第一次
      ，我叫乙○○載我去戊○○那裡，以為比較便宜，結果錢
      不夠，剛好乙○○做工作領薪水，我就向乙○○借二萬元
      。我自己帶六萬八。還沒到戊○○家，在車上，我說我錢
      不夠，借錢給我。那時候不知道要買多少，加上二萬元和
      我身上的錢，共有十萬元。因為我跟別人購買也是八、九
      萬元的價格，我擔心錢不夠，所以跟乙○○借二萬元。拿
      完之後，我跟乙○○商量，我拿二萬元（甲基）安非他命
      給他，錢就不用還。」、「（第一次，二人如何分（甲基
      ）安非他命？）分成十包。我出六萬八，他出二萬。我分
      他三包。每包重量三點五。在我家臺中市○○街五三之七
      號分十包的。」、「（第二次呢？）也是差不多這樣。我
      剩下六萬八。還沒有到戊○○家，在車上我說錢不夠，跟
      他借二萬元。也是以（甲基）安非他命他拿三包，我拿七
      包。在我家分的，以我家小臺電子秤秤重，就是我被沒收
      扣案那臺秤重的。第一次也是這樣。所以二萬元不用還了
      。」、「（第三次呢？）我沒有跟他借錢。」、「（提示
      偵訊筆錄，你提到三次都是跟乙○○合資購買，有何意見
      ？）檢察官問我是否跟麒麟買的？我答說對。三次我都有
      向他借錢。」、「（第三次借多少錢？）也是二萬元。他
      吸食（甲基）安非他命量也很大。而且我們二人都有工作
      ，在市場賣東西。」、「（向戊○○購買三次（甲基）安
      非他命，是否你出六萬八，乙○○都出二萬元，跟戊○○
      合資購買？）是的。」云云，然查被告乙○○則辯稱：「
      （你剛剛說，庚○○跟戊○○買過二次毒品，買賣毒品時
      間？）查獲當天早上，九十七年二月二十一日上午買過一
      次。另一次是被抓的前天或是三天前。」、「（第一次，
      庚○○帶多少錢要去買？）我不知道。他跟我借一萬元。
      這次他買一兩，一兩三十五公克，十錢。他跟我說共八萬
      八千元。他出七萬八，錢是他算給人家。交錢給麒麟。麒
      麟交毒品給庚○○。」、「（買賣毒品過程中，有無主動
      跟麒麟及在場的戊○○對話？）沒有。當天要去找麒麟的
      時候，有跟他們電話聯絡，以我的電話聯絡的。」、「（
      第一次一萬元有無還你？）有。不是家裡就是在車上還我
      的。庚○○有分毒品給我吃，分我自己有出錢買的。我自
      己購買半錢，一兩八萬八，半錢就是四千四，庚○○拿我
      買的半錢的份量給我。半錢就是一小包。回到自己的地方
      他才給我。」、「（第二次借一萬元呢？）那時候我在車
      上，我沒有下車，不知道庚○○出多少錢。他跟我說他買
      八萬八。然後就被抓，所以還沒有還我錢。」、「（第二
      次買（甲基）安非他命，庚○○有無分你吃？）有，一起
      吃。這次我沒有出錢買，他向我借一萬元，他問我要不要
      用？請我吃。就當場吸食。他沒有另外給我帶回家。」云
      云，二人所述情節亦相互齟齬，足見證人庚○○嗣後於本
      院審理時證述內容，顯係迴護之詞，不足採信。綜上各情
      ，相互勾稽，被告乙○○非但與庚○○一同出資向戊○○
      購買第二級毒品甲基安非他命，並於被告庚○○與證人丙○○交易毒品時，開車載被告庚○○一同前往，復一同前
      往飯店房間內交貨，足見同案被告庚○○於偵查中證稱與
      被告乙○○一同出資向被告戊○○購買甲基安非他命，並
      一同販賣甲基安非他命等情，顯與事實相符而堪以採信。
      則被告乙○○就該販賣第二級毒品犯行，與被告庚○○確
      有犯意之聯絡及行為之分擔，已灼然甚明。被告乙○○辯
      稱：伊僅係陪同庚○○一同前往，並無一同販賣之犯意云
      云，顯係事後避重就輕之詞，不足採信。
（四）又被告庚○○所持有粉末檢品體四包（編號三、四、五、
      八）經以化學呈色法、氣相層析質譜儀分析法等方法鑑定
      結果，認均含第一級第六項毒品海洛因成分，合計淨重四
      ˙一五公克（空包裝總重三˙三一公克），純度四十六˙
      一五﹪，純質淨重一˙九二公克；另被告乙○○所持有粉
      末檢品三包（編號六）經以化學呈色分析法、氣相層析質
      譜儀分析法等方法鑑定結果，認均含第一級第六項毒品海
      洛因成分，合計淨重０˙六七公克（空包裝總重０˙六五
      公克），有法務部調查局濫用藥物實驗室九十七年三月三
      十一日調科壹字第０九七二三０一七七三０號鑑定書附卷
      可按（詳見九十七年度偵字第五０三八號卷第五十二頁）
      。另被告庚○○所持有白色結晶六小包，驗前總毛重三十
      二‧五三克（包裝塑膠袋總重約三‧五六公克）經檢視均
      為白色晶體，外觀型態均相似，並分別編號為一之一、一
      之二、二至六，及隨機抽取編號一之一，以氣相層析／質
      譜分析法、核磁共振分析法等方法鑑定結果，認編號一之
      一含第二級毒品甲基安非他命成分（Methamphetamine）
      ，淨重十七˙九五公克（取０‧四二公克鑑定用罄，餘十
      七˙五三公克），純度約九十一﹪，依據抽測純度值，推
      估編號一之一、一之二、二至六均含甲基安非他命之驗前
      純質淨重約二十六˙三六公克，有內政部警政署刑事警察
      局九十七年五月十二日刑鑑字第０九七００六四三八七號
      鑑定書附卷可按。再被告庚○○所持有之煙草一包，經以
      化學呈色法、氣相層析質譜儀分析法鑑定結果，認含第二
      級第二十四項毒品大麻成分，淨重０‧二五公克（包裝重
      ０˙一九公克），有法務部調查局濫用藥物實驗室九十七
      年三月三十一日調科壹字第０九七二三０一七六八０號鑑
      定書附卷可按（詳見九十七年度偵字第五０三八號卷第五
      十一頁）。
（五）又販賣海洛因、甲基安非他命係違法行為，非可公然為之
      ，亦無公定價格，容易分裝並增減份量，而每次買賣之價
      量，可能隨時依雙方關係深淺、資力、需求量及對行情之
      認知、來源是否充裕、查緝是否嚴緊、購買者被查獲時供
      述購買對象之可能風險之評估等，而異其標準，非可一概
      而論，從而販賣之利得，除被告就販賣之價量俱臻明確供
      述或坦承者外，委難察得實情，且販賣之人從價差或量差
      中牟利之方式雖異，其意圖營利之販賣行為則同一。是以
      因海洛因、甲基安非他命量微價高，販賣者率有暴利可圖
      ，苟非意圖販賣營利，一般人焉有可能甘冒重度刑責而提
      供海洛因及甲基安非他命，從而雖被告庚○○、乙○○均
      否認有販賣毒品海洛因、甲基安非他命之犯行，而無可查
      證其販入與賣出之確實賺取差價，惟依前述之推論，被告
      庚○○、乙○○販賣毒品，當有意圖營利之犯意，自亦足
      認定。
（六）綜上所述，本件事證明確，此外，復有在如附表五之東園
      飯店、T八—一九九一號自小客車內查獲時所拍攝之照片
      數幀、現場圖、車籍資料等件附卷及如附表五編號一至四
      、十一至十七所示之毒品，編號七、八、十八至二十所示
      供被告庚○○或與被告乙○○販毒所用物品扣案可資佐證
      ，被告庚○○、乙○○上開犯行，均堪以認定。至被告庚○○及被告乙○○之指定辯護人雖均另請求本院傳訊證人
      丙○○，然查證人丙○○經本院二次傳喚均未到庭，且本
      案事證已明，有如前述，本院因認無再行傳訊證人丙○○
      之必要，附此敘明。
二、被告戊○○部分：訊據被告戊○○矢口否認有何販賣第二級
    毒品甲基安非他命與庚○○及乙○○之犯行，辯稱：伊本身
    只有施用毒品之行為，從未販賣毒品，庚○○、乙○○曾至
    伊住處向他人購買毒品，但並非向伊購買云云。經查：
（一）被告戊○○確有販賣第二級毒品甲基安非他命與證人庚○○、乙○○等情，業據證人乙○○於偵查中具結證稱：「
      （你與「麒麟」即戊○○買過幾次毒品？）二次買（甲基
      ）安非他命，一次買海洛因，最近跟他買的一次是九十七
      年二月二十一日早上大概六點天快亮那時候，跟他買一兩
      （甲基）安非他命，在他家交貨，一兩算八萬八千元，這
      是我與貢丸一起合資的，再之前是二月十八、十九日的時
      候，也就是再隔二天前，一樣買（甲基）安非他命一兩共
      八萬八千元，時間是晚上，交貨地點一樣，這次是我載貢
      丸去買的，這次是貢丸出錢，我只是載他去而已，海洛因
      是二十一日早上跟安非他命一起買的，買五千元，這是我
      要施用的。」等語；而證人庚○○於偵查中則具結證稱：
      「（你與「麒麟」即戊○○買過幾次毒品？）三次，最後
      一次就是二月二十一日早上，我與乙○○合資跟「麒麟」
      買一兩（甲基）安非他命共八萬八千元，就是被扣案的（
      甲基）安非他命，在「麒麟」即戊○○的工廠交貨，那也
      是他的家裡。再往前是前二天，大概是二月十八、十九日
      晚上，也是跟乙○○合資買一兩，也是八萬八千元，交貨
      地點同上。再往前大概隔四、五天的早上，一樣與乙○○
      合資買一兩共八萬八千元。」等語；於本院審理時亦具結
      證稱：「（是否認識被告戊○○？）認識。朋友介紹的。
      那個朋友是我關回來剛剛認識的，普通朋友，不知道姓名
      ，我也不知道綽號，他說戊○○那裡有（甲基）安非他命
      可以買。」、「（是否曾經跟戊○○買過毒品？）買過（
      甲基）安非他命。」、「（幾次？）買過三次。」、「（
      如何跟戊○○聯絡？）手機。透過朋友手機，我拿乙○○
      的手機，未經乙○○同意，我就拿起來，打給戊○○。乙○○手機號碼幾號我不知道。」、「（戊○○手機幾號？
      ）忘記了。」、「（都是你打給戊○○？是否曾經請其他
      人打給戊○○過？）有。請乙○○幫我打，打過好幾次。
      因為認識戊○○也沒有多久，認識三天而已。」、「（認
      識三天還是去過三次？）去過他那裡三次。不是三天。是
      去三次。」、「（為何不以自己手機打給戊○○？）我怕
      戊○○手機很危險。」、「（打電話給戊○○，都是戊○○接電話？）是的。」、「（三次交易時間、地點？）已
      經久了，忘記了。我只知道一次都拿八萬八。」、「（戊○○是否曾經請你幫忙販賣毒品給其他人？）他跟我講說
      ，若我吃得比較快或是賣得比較快，要算我比較便宜。但
      是事實上他從來沒有算我比較便宜。他意思跟我講，吃的
      速度或是朋友找我調的速度快，他會算我更便宜。但是三
      次跟他拿，都是一樣的價錢。而且東西也沒有給我夠。我
      有反應過東西不夠，但是他說這是行情。我就不曉得了。
      」、「（除戊○○之外，還有無跟其他人買毒品？）沒有
      。」、「（你剛剛說，跟戊○○購買三次毒品？）是的。
      是安非他命。時間忘記了，地點在戊○○神岡的家，地址
      我不知道。三次都一樣，價錢都是八萬八千元。三次（甲
      基）安非他命都是三十五公克，九錢多。我只知道賣我三
      十五克，八萬八。」、「（為何之前供述買三十七點五公
      克、八萬八？）那是含袋重。三次賣我都有秤重，我看重
      量是三十七點五公克。不含袋三十五公克是戊○○告訴我
      的。」、「（你在偵查中供述三次購買安非他命時間是九
      十七年二月二十一日上午、二月十八或是十九日晚上、二
      月十八、十九日前四、五天，共買過三次？）對。」等語
      ，細觀證人庚○○、乙○○上開證述內容，對於渠等分別
      於九十七年二月十八、十九日晚上及同年二月二十一日早
      上，共同合資八萬八千元向被告戊○○各購買甲基安非他
      命一兩等情，所述互核相符；而被告庚○○、乙○○為警
      查獲後，隨即向員警供出毒品來源為被告戊○○，並帶同
      員警前往被告戊○○住處查獲被告戊○○等情，亦有員警
      職務報告在卷可佐，益見證人庚○○、乙○○上開證述內
      容非虛。雖證人乙○○於本院審理時改證稱：「（是否認
      識在庭被告戊○○？）我認識。」、「（如何稱呼他？）
      阿煌。」、「（是否施用毒品？）有，一、二級都有。」
      、「（毒品來源？）向麒麟拿的。」、「（如何跟麒麟聯
      絡？）沒有聯絡過。」、「（如何拿毒品？）在朋友家裡
      坐的時候，他剛好在那裡。我不知道那是否是戊○○家，
      那裡是哪裡我也不知道。一間工廠裡面。」、「（跟麒麟
      拿過幾次？）一次。」、「（拿什麼毒品？）都有。一、
      二級都有。」、「（跟麒麟拿之外，還有跟何人拿過毒品
      ？）沒有。」、「（你吃的毒品哪裡來？）賣的人請的。
      麒麟請的。」、「（這次交易地點在何處？）我只知道是
      一間工廠。」、「（這次交易當場在場幾人？）四人。在
      庭被告三人，還有一個麒麟。」、「（錢何人交給何人？
      毒品何人交付？）錢由庚○○交給麒麟。毒品由麒麟拿給
      庚○○。」云云，然查證人乙○○前於警詢、偵查中，均
      已一再指稱係被告戊○○即綽號麒麟之人販賣毒品甲基安
      非他命給其與被告庚○○，核與證人庚○○於偵查中及本
      院審理時證稱係向被告戊○○購買甲基安非他命等情相符
      ，其於本院審理時始改證稱：伊係向麒麟購買甲基安非他
      命，並非向被告戊○○購買云云，已難採信；況證人乙○○於警詢中更明確證稱：麒麟聯絡電話為0000000
      000號，核與被告戊○○於本院審理時自承00000
      00000號行動電話門號為其所使用等情相符，足見被
      告戊○○即為綽號麒麟之人，是證人乙○○於本院審理時
      之證詞，顯係事後迴護之詞，不足採信。
（二）另證人庚○○、乙○○於九十七年二月二十一日上午向被
      告戊○○購買毒品甲基安非他命後，於同日十五時二十分
      許，在臺中市○○路四四三號七一二號房（東園飯店）為
      警查獲其等欲轉售與證人丙○○時，所持有之白色結晶六
      小包，驗前總毛重三十二‧五三克（包裝塑膠袋總重約三
      ‧五六公克）經檢視均為白色晶體，外觀型態均相似，並
      分別編號為一之一、一之二、二至六，及隨機抽取編號一
      之一，以氣相層析／質譜分析法、核磁共振分析法等方法
      鑑定結果，認編號一之一含第二級毒品甲基安非他命成分
      （Methamphetamine），淨重十七˙九五公克（取０‧四
      二公克鑑定用罄，餘十七˙五三公克），純度約九十一﹪
      ，依據抽測純度值，推估編號一之一、一之二、二至六均
      含甲基安非他命之驗前純質淨重約二十六˙三六公克，有
      內政部警政署刑事警察局九十七年五月十二日刑鑑字第０
      九七００六四三八七號鑑定書附卷可按。
（三）又販賣甲基安非他命係違法行為，非可公然為之，亦無公
      定價格，容易分裝並增減份量，而每次買賣之價量，可能
      隨時依雙方關係深淺、資力、需求量及對行情之認知、來
      源是否充裕、查緝是否嚴緊、購買者被查獲時供述購買對
      象之可能風險之評估等，而異其標準，非可一概而論，從
      而販賣之利得，除被告就販賣之價量俱臻明確供述或坦承
      者外，委難察得實情，且販賣之人從價差或量差中牟利之
      方式雖異，其意圖營利之販賣行為則同一。是以因甲基安
      非他命量微價高，販賣者率有暴利可圖，苟非意圖販賣營
      利，一般人焉有可能甘冒重度刑責而提供甲基安非他命，
      從而雖被告戊○○否認有販賣毒品之犯行，而無可查證其
      販入與賣出之確實賺取差價，惟依前述之推論，被告戊○○販賣毒品，當有意圖營利之犯意，自亦足認定。
（四）綜上所述，本件事證明確，此外，並有扣案之00000
      00000號行動電話一支（含SIM卡一枚）可資佐證，
      被告戊○○上開犯行，均堪以認定。
三、論罪部分：按海洛因、甲基安非他命分別係屬毒品危害防制
    條例第二條第二項第一款、第二款所列管之第一、二級毒品
    ；另按已著手於犯罪行為之實行而不遂者，為未遂犯，刑法
    第二十五條第一項定有明文。所謂著手係指犯罪行為人對於
    犯罪構成事實開始實行而言，倘有販賣安非他命之故意，且
    與購買者談妥數量、價格，並約定交易地點，達成契約之合
    致，已經著手於犯罪行為之實行，嗣雖未及取交安非他命，
    即為警查獲，致其第二次之販賣行為未得逞，仍應論以販賣
    罪之未遂犯（最高法院八十七年度臺上字第二００五號判決
    、九十七年度臺上字第五號判決、九十七年度臺上字第一二
    二一號判決意旨參照）。查被告庚○○單獨就如附表二編號
    二所示之犯行及其與乙○○就如附表二編號三所示之犯行，
    與證人丁○○、丙○○業已分別談妥交易第一、二級毒品之
    數量、價格，被告庚○○、乙○○並已到達與丙○○約定之
    交易地點，而被告庚○○則已與丁○○約定交易地點，自均
    已著手於犯罪行為之實行，雖嗣後雙方並未取交財物及毒品
    ，仍應分別成立販賣第一、二級毒品未遂罪。核被告戊○○
    所為，係犯毒品危害防制條例第四條第二項之販賣第二級毒
    品既遂罪；核被告庚○○所為，係犯毒品危害防制條例第四
    條第一、二項之販賣第一、二級毒品既遂罪、同條第六項、
    第一、二項之販賣第一、二級毒品未遂罪及同條例第十一條
    第二項之持有第二級毒品大麻罪；被告乙○○所為，係犯毒
    品危害防制條例第四條第六項、第二項之販賣第二級毒品未
    遂罪。又被告戊○○供販賣而持有第二級毒品甲基安非他命
    ；被告庚○○、乙○○分別供販賣而持有第一級毒品海洛因
    （僅指被告庚○○部分）及第二級毒品甲基安非他命之低度
    行為，應各為其販賣第一、二級毒品之高度行為所吸收，均
    不另論罪。再被告庚○○、乙○○於販賣第二級毒品甲基安
    非他命與丙○○前轉讓第二級毒品甲基安非他命與庚○○、
    乙○○之目的，在於提供少量之第二級毒品甲基安非他命供
    其試用等情，業據丙○○於警詢中證述甚明，則被告庚○○
    、乙○○於販賣第二級毒品甲基安非他命前分別提供少量之
    第二級毒品甲基安非他命供買家試用而轉讓第二級毒品甲基
    安非他命之低度行為，應為販賣第二級毒品甲基安非他命之
    高度行為所吸收，均不另論罪，公訴意旨認被告庚○○、乙○○上開轉讓行為應與販賣行為分論併罰，尚有未洽。被告
    庚○○、乙○○就如附表二編號三所示之販賣第二級毒品甲
    基安非他命未遂犯行，彼此間有犯意聯絡及行為分擔，均為
    共同正犯。被告庚○○於如附表二編號一所示之犯行，以一
    行為同時販賣第一級毒品海洛因及第二級毒品甲基安非他命
    與甲○○，為異種想像競合犯，應依刑法第五十五條之規定
    從一重論以毒品危害防制條例第四條第一項之販賣第一級毒
    品罪。再被告戊○○所犯如附表一所示之二次販賣第二級毒
    品犯行；被告庚○○所犯如附表二所示之三次販賣第一、二
    級毒品犯行及如附表三所示之持有第二級毒品大麻犯行，均
    犯意各別，行為互殊，均應予以分論併罰。
四、刑之加重、減輕及量刑部分：查被告庚○○有如事實欄所載
    之前科，有臺灣臺中地方法院檢察署刑案資料查註紀錄表、
    臺灣高等法院被告前案紀錄表各一紙在卷可按，其受有期徒
    刑之執行完畢後五年以內故意再犯本案五件有期徒刑以上之
    罪，均為累犯，均應依刑法第四十七條第一項規定加重其刑
    （惟販賣第一級毒品之法定刑為死刑及無期徒刑及販賣第二
    級毒品法定刑中關於無期徒刑部分，依法均不得加重）。又
    被告庚○○就如附表二編號二、三所示之犯行及被告乙○○
    就如附表二編號三所示之犯行，已著手於販賣毒品之行為，
    然尚未交易完成，其行為均尚屬未遂，均應依刑法第二十五
    條第二項之規定減輕其刑。再按毒品危害防制條例第十七條
    規定，犯同條例第四條第一項至第四項、第五條第一項至第
    四項前段、第六條第一項至第四項、第七條第一項至第四項
    、第八條第一項至第四項、第十條或第十一條第一項、第二
    項之罪，供出毒品來源，因而破獲者，得減輕其刑。其立法
    用意，旨在鼓勵被告供出其所製造、運輸、販賣或持有之毒
    品來源，俾追究出該毒品之前手，以徹底清除毒品氾濫。查
    本件被告庚○○、乙○○於九十七年二月二十一日為警查獲
    後，旋即供出其第二級毒品甲基安非他命之來源為被告戊○○，並帶同員警前往被告戊○○住處查獲被告戊○○等情，
    亦有員警職務報告在卷可佐。是被告庚○○、乙○○所為均
    應符合毒品危害防制條例第十七條之規定，爰就被告庚○○
    如附表二編號一所示犯行中之販賣第二級毒品甲基安非他命
    部分及被告庚○○、乙○○如附表二編號三所示之犯行，分
    別減輕及遞減輕其刑（未遂部分），並就被告庚○○部分依
    法先加重其刑，再分別減輕及遞減輕其刑。又被告庚○○所
    供出之被告戊○○，係其販賣第二級毒品甲基安非他命之來
    源，則被告庚○○如附表二編號一所示犯行中之販賣第一級
    毒品海洛因部分及如附表二編號二、附表三所示之犯行，既
    未經被告庚○○供出毒品來源因而破獲，自無從依毒品危害
    防制條例第十七條之規定減輕其刑；再者，被告戊○○於警
    詢中雖供稱其毒品來源為綽號「阿南」之男子，然員警迄今
    仍無法依其所供出之毒品來源而破獲，有員警職務報告一紙
    在卷可參，是被告戊○○亦無從依毒品危害防制條例第十七
    條之規定減輕其刑，均附此敘明。復按販賣第一級毒品罪之
    法定刑為「死刑或無期徒刑；處無期徒刑者，得併科一千萬
    元以下罰金。」，然同為販賣第一級毒品之人，其原因動機
    不一，犯罪情節未必盡同，或有大盤毒梟者，亦有中、小盤
    之分，甚或僅止於吸毒者友儕間為求互通有無之有償轉讓者
    亦有之，其販賣行為所造成危害社會之程度自屬有異，法律
    科處此類犯罪，所設之法定最低本刑卻相同，不可謂不重。
    於此情形，倘依其情狀處以較輕之徒刑，即足以懲儆，並可
    達防衛社會之目的者，自非不可依客觀之犯行與主觀之惡性
    二者加以考量其情狀，是否有可憫恕之處，而適用刑法第五
    十九條之規定酌量減輕其刑，期使個案裁判之量刑，能斟酌
    至當，符合比例原則。本件被告庚○○無視國家對於杜絕毒
    品危害之禁令而販賣第一級毒品，行為固屬不當，應予非難
    ，然其販賣第一級毒品對象僅有證人甲○○及丁○○二人，
    而與證人甲○○完成交易之第一級毒品金額僅有五百元，預
    計與證人丁○○交易之第一級毒品金額亦僅有五百元，被告
    庚○○僅因一時貪念，致罹重典，然相對於長期大量販賣毒
    品予不認識對象之大毒梟而言，其對社會治安及國民健康之
    危害顯然較小，從被告犯案情節觀之，倘仍遽處以法定本刑
    之最低刑度即無期徒刑，猶失之過苛，情輕法重，且難謂符
    合罪刑相當性及比例原則，更無從與大毒梟之惡行有所區隔
    ，是其犯罪情狀相較於法定之重刑，在客觀上足以引起一般
    人之同情，情節尚堪憫恕，爰依刑法第五十九條之規定，對
    被告庚○○所犯販賣毒品海洛因之犯行，酌量分別減輕及遞
    減輕其刑（未遂部分），並依法先加重其刑，再分別減輕及
    遞減輕其刑。爰審酌被告戊○○、庚○○、乙○○均無視於
    國家對於杜絕毒品犯罪之禁令及毒品對於自身健康之戕害，
    被告庚○○先後販賣第一、二級毒品、被告戊○○、乙○○
    則先後販賣第二級毒品，均足以使受購買之人施用後，導致
    精神障礙與性格異常，甚至造成人民生命健康受損之危險以
    及成癮性，嚴重戕害國人身體健康，且危害社會安全，被告
    庚○○於本院行準備程序、審理時坦承販賣第二級毒品、持
    有第二級毒品等犯行，被告戊○○、乙○○則均矢口否認犯
    行之犯罪後態度，暨被告乙○○雖亦有前開供出毒品來源為
    被告戊○○而得依毒品危害防制條例第十七條之規定減輕其
    刑，然於本院審理中擔任證人時，竟無視於證人應據實陳述
    之義務，一再陳稱：伊係向麒麟購買毒品甲基安非他命，並
    非向被告戊○○購買云云，以迴護被告戊○○，顯係意圖混
    淆本院以為被告戊○○脫罪，而與毒品危害防制條例第十七
    條規定，在於鼓勵被告供出毒品來源，俾追究出該毒品之前
    手，以徹底清除毒品氾濫之本旨有違，其減刑幅度不宜過多
    等一切情狀，分別量處如主文所示之刑，並就被告戊○○、
    庚○○部分分別定其應執行之刑，以示懲儆。
五、沒收部分：按毒品危害防制條例第十八條第一項前段規定：
    查獲之第一級毒品，不問屬於犯人與否，沒收銷燬之；故被
    告經法院為有罪之科刑判決時，查獲之毒品，與被告本案所
    犯並經法院諭知有罪者若全然無關，固不得於該有罪判決之
    主刑下宣告沒收，至若查獲之毒品，與被告被訴之本案非全
    然無關，法院自應於主刑下宣告沒收（最高法院九十四年度
    臺上字一二二七號判決意旨參照）。查扣案如附表五編號一
    至四、十二、十三所示之第二級毒品甲基安非他命六包（驗
    前純質淨重約二十六˙三六公克）、如附表五編號十四至十
    七所示之第一級毒品海洛因四包（合計淨重四˙一五公克，
    空包裝總重三˙三一公克）、如附表五編號十一所示之第二
    級毒品大麻一包（淨重０‧二五公克，包裝重０˙一九公克
    ），分別係屬查獲之第一、二級毒品，且與本院均有相關，
    均應依毒品危害防制條例第十八條第一項前段，爰予以宣告
    沒收銷燬之（其包裝袋依現有技術，無論如何刮勺均會殘留
    毒品，顯與毒品不可析離，應一併沒收銷燬）。又扣案如附
    表五編號七、八所示之物品，為被告庚○○所有供販賣毒品
    與證人甲○○、丁○○所用之物（SIM卡，依國內電信公司
    定型化契約之約定，該晶片卡之所有權屬申請人所有）；另
    扣案如附表五編號七、十八至二十所示之物品，則為被告庚○○所有供其與被告乙○○共同販賣毒品與證人丙○○所用
    之物，業據被告庚○○自承及本院查明在卷，均應依毒品危
    害防制條例第十九條第一項之規定宣告沒收之，又上開物品
    均已經扣案，自無該項後段「全部或一部不能沒收時，追徵
    其價額或以其財產抵償之」之問題，茲不贅載。另在被告戊○○處扣得摻有毒品香菸及海洛因二包；在被告乙○○身上
    查獲之海洛因三包，均與被告戊○○、乙○○經本院為有罪
    之科刑判決部分全然無關，且涉及被告戊○○、乙○○二人
    是否另涉有持有或施用第一級毒品之罪嫌（該部分犯罪亦另
    由臺灣臺中地方法院檢察署檢察官偵辦中），爰均不於本案
    宣告沒收。另如附表四、五所示之其餘扣案物品，均無證據
    證明係被告戊○○、庚○○或乙○○所有供本案犯罪所用之
    物，爰均不為沒收之諭知。又被告戊○○販賣第二級毒品所
    得十七萬六千元（歷次所得財物詳如附表一所示）；被告庚○○販賣第一、二級毒品所得一千元（歷次所得財物詳如附
    表二所示），上開財物雖未扣案，然毒品危害防制條例第十
    九條第一項，係採義務沒收主義，仍應依該條項之規定宣告
    沒收，如全部或一部不能沒收時，以其財產抵償之。末按毒
    品危害防制條例第十九條第三項規定，犯同條例第四條之罪
    所使用之水、陸、空交通工具，應予沒收，並非以專供犯上
    開之罪所用之物，始得沒收之。且此項沒收採義務沒收主義
    ，故凡供犯上開之罪所用之物，即應依該條項之規定，宣告
    沒收之。惟因其未有「不問屬於犯人與否，沒收之」之規定
    ，故仍以屬於犯人所有者為限，始得沒收（最高法院九十三
    年度臺上字第二七五一號判決意旨參照）。查被告庚○○、
    乙○○一同前往與證人丙○○交易毒品所使用之車牌號碼T
    八－一九九一號自小客車，車主為許慧足等情，有本院車號
    查詢汽車車籍資料一紙在卷可參，爰不依上開規定為沒收之
    諭知。
六、附此敘明：又證人甲○○、丁○○及被告庚○○、乙○○於
    本院審理時之證詞與渠等於偵查中之證詞不符，且不足採信
    等情，業經本院分別論述於前，渠等是否另涉犯刑法偽證罪
    ，應由檢察官偵查後另為適法之處理。
參、無罪及不另為無罪諭知部分：
一、公訴意旨另以：
（一）被告戊○○本身有施用毒品之惡習，明知毒品海洛因、甲
      基安非他命分別為毒品危害防制條例第二條第二項第一、
      二款所管制之第一、二級毒品，未經允許不得販賣，竟基
      於意圖營利並販賣第一、二級毒品之犯意，先於九十七年
      二月十八、十九日回溯四、五日，販賣第二級毒品甲基安
      非他命重一兩價值八萬八千元數量之毒品與庚○○、乙○○；又於九十七年二月二十一日上午，在臺中縣大雅鄉○○村○○路○段四一四巷四十一號住處，販賣價值五千元
      之第一級毒品海洛因予乙○○。因認被告戊○○此部分涉
      犯毒品危害防制條例第四條第一、二項之販賣第一、二級
      毒品既遂罪嫌。
（二）被告戊○○於九十七年二月十八日、十九日回溯四－五日
      間某日上午至九十七年二月二十一日晚間，戊○○另在前
      揭住處，先後二次無償轉讓第二級毒品甲基安非他命予庚○○施用，每次重約０‧一公克。
（三）被告戊○○於九十七年二月二十一日上午，在臺中縣大雅
      鄉○○村○○路○段四一四巷四十一號住處，販賣第二級
      毒品甲基安非他命予乙○○、庚○○二人後，另無償轉讓
      第二級毒品大麻含袋重二‧一七公克予庚○○。因認被告
      戊○○此部分涉犯毒品危害防制條例第八條第二項之轉讓
      第二級毒品既遂罪嫌。
（四）被告乙○○本身有施用毒品之惡習，明知毒品海洛因、安
      非他命為毒品危害防制條例第二條第二項第一、二款所管
      制之第一、二級毒品，竟與庚○○共同基於意圖營利並販
      賣第一級毒品海洛因、第二級毒品甲基安非他命之犯意聯
      絡，分別於附表二編號一、二所示之時間、地點，分別為
      如附表二編號一、二所示之販賣毒品犯行。因認被告庚○○此部分涉犯毒品危害防制條例第四條第一、二項之販賣
      第一、二級毒品既遂罪嫌及同條第六項、第一項之販賣第
      一級毒品未遂罪嫌。
（五）被告庚○○及乙○○於九十七年二月二十一日十四時三十
      分許，由乙○○駕駛車牌號碼T八—一九九一號自小客車
      （起訴書誤載為TB—一九一一號）一同前往臺中市○○路
      四四三號之東園飯店七一二號房內，欲販賣甲基安非他命
      （起訴書誤載為安非他命）與丙○○時，另無償提供第二
      級毒品甲基安非他命與王小萍及王耀賢先行試用一次。因
      認被告庚○○、乙○○此部分另涉犯毒品危害防制條例第
      八條第二項之轉讓第二級毒品既遂罪嫌。
二、按犯罪事實應依證據認定之，無證據不得認定犯罪事實。又
    不能證明被告犯罪者，應諭知無罪之判決，刑事訴訟法第一
    百五十四條第二項、第三百零一條第一項分別定有明文。又
    認定不利於被告之事實，須依積極證據，苟積極證據不足為
    不利於被告事實之認定時，即應為有利於被告之認定，更不
    必有何有利之證據。另按事實之認定，應憑證據，如未能發
    現相當證據，或證據不足以證明，自不能以推測或擬制之方
    法，以為裁判基礎；又認定犯罪事實，所憑之證據，雖不以
    直接證據為限，間接證據亦包括在內，然無論直接或間接證
    據，其為訴訟上之證明，須於通常一般之人均不致於有所懷
    疑，而得確信其為真實之程度者，始得據之為有罪之認定，
    倘其證明尚未達到此一程度，而有合理性懷疑之存在時，即
    無從為有罪之認定，最高法院三十年上字第八一六號判例、
    四十年臺上字第八六號判例、三十年上字第一八三一號判例
    、七十六年臺上字第四九八六號判例分別著有明文可資參照
    。又刑事訴訟法第一百六十一條已於九十一年二月八日修正
    公布，其第一項規定：檢察官就被告犯罪事實，應負舉證責
    任，並指出證明之方法。因此，檢察官對於起訴之犯罪事實
    ，應負提出證據及說服之實質舉證責任。倘其所提出之證據
    ，不足為被告有罪之積極證明，或其指出證明之方法，無從
    說服法院以形成被告有罪之心證，基於無罪推定之原則，自
    應為被告無罪判決之諭知（最高法院九十二年臺上字第一二
    八號判例參照）。
三、公訴意旨認被告戊○○涉犯上開一（一）犯嫌，主要係以同
    案被告庚○○、乙○○於偵查中之證述為其論據。訊據被告
    戊○○堅決否認有此部分犯行，辯稱：並未販賣第一級毒品
    海洛因及第二級毒品甲基安非他命等情。經查：證人乙○○
    於偵查中證稱：「（你與「麒麟」即戊○○買過幾次毒品？
    ）二次買（甲基）安非他命，一次買海洛因，最近跟他買的
    一次是九十七年二月二十一日早上大概六點天快亮那時候，
    跟他買一兩（甲基）安非他命，在他家交貨，一兩算八萬八
    千元，這是我與貢丸一起合資的，再之前是二月十八、十九
    日的時候，也就是再隔二天前，一樣買（甲基）安非他命一
    兩共八萬八千元，時間是晚上，交貨地點一樣，這次是我載
    貢丸去買的，這次是貢丸出錢，我只是載他去而已，海洛因
    是二十一日早上跟（甲基）安非他命一起買的，買五千元，
    這是我要施用的。」等情；而證人庚○○於偵查中則證稱：
    「（你與「麒麟」即戊○○買過幾次毒品？）三次，最後一
    次就是二月二十一日早上，我與乙○○合資跟「麒麟」買一
    兩（甲基）安非他命共八萬八千元，就是被扣案的（甲基）
    安非他命，在「麒麟」即戊○○的工廠交貨，那也是他的家
    裡。再往前是前二天，大概是二月十八、十九日晚上，也是
    跟乙○○合資買一兩，也是八萬八千元，交貨地點同上。再
    往前大概隔四、五天的早上，一樣與乙○○合資買一兩共八
    萬八千元。」等情，則被告戊○○被訴於九十七年二月十八
    、十九日回溯四、五日，販賣第二級毒品甲基安非他命與庚○○、乙○○之犯行及被訴於九十七年二月二十一日，販賣
    第一級毒品海洛因與乙○○之犯行，既分別僅有證人庚○○
    及乙○○之單一指訴，無相關通聯紀錄可資比對，檢察官亦
    未提出其他證據供本院調查以證明證人庚○○及乙○○之上
    開單一指訴與事實相符，自難單憑證人庚○○及乙○○上開
    無法證明與事實相符之單一指訴，即認被告戊○○涉有此部
    分之販賣第一、二級毒品犯行，依法應為被告戊○○無罪之
    諭知。
四、公訴意旨認被告戊○○涉犯上開一（二）犯嫌，主要係以同
    案被告庚○○於偵查中之證述為其論據。訊據被告戊○○堅
    決否認有此部分犯行，辯稱：並未轉讓第二級毒品甲基安非
    他命與庚○○等情。經查，證人庚○○於偵查中證稱：「（
    戊○○即「麒麟」送過你施用幾次毒品？）二次，去他那裡
    施用的時候，就是跟他買毒品時，他就會送我施用，每次大
    概０‧一公克的量，就是一泡的量。」云云；於本院審理時
    則證稱：「（除三次跟戊○○購買之外，有無戊○○免費請
    你吃海洛因、（甲基）安非他命？）（甲基）安非他命有。
    三次都有請我吃，吃零點一公克安非他命，一次一口而已，
    我都是當場吃。」、「（戊○○有無請乙○○吃？）有。一
    樣，三次都有，也是都零點一公克的量。」、「（偵查中為
    何供述吃二次？吃幾次？）我去他家買的時候，他就請我吃
    一次。有一次，就是最後一次九十七年二月二十一日那次，
    要請我吃，我沒有吃就走了。乙○○應該也沒有吃，二人就
    走了。」、「（能否確定戊○○請你們吃（甲基）安非他命
    ？）前二次是（甲基）安非他命沒有錯。我們有吃。」、「
    （戊○○請你們二人吃？）是的。因為我們要跟他買，是試
    吃的意思。）」、「（第三次要購買，為何不試吃？）因為
    我有事情，買了就走了。」云云，則證人庚○○證詞反覆且
    前後不一，已難盡信；況證人乙○○於偵查中固證稱：被告
    戊○○有販賣第二級毒品甲基安非他命與其與庚○○等情，
    然均無隻字片語提及被告戊○○另有轉讓第二級毒品甲基安
    非他命之犯行，則被告戊○○此部分轉讓第二級毒品甲基安
    非他命之犯行，既僅有證人庚○○之單一指訴，而檢察官亦
    未提出其他證據供本院調查以證明證人庚○○之上開單一指
    訴與事實相符，自難單憑證人庚○○上開反覆且前後不一，
    復無法證明與事實相符之單一指訴，即認被告戊○○涉有此
    部分之轉讓第二級毒品犯行，依法應為被告戊○○無罪之諭
    知。
五、公訴意旨認被告戊○○涉犯上開一（三）犯嫌，主要係以同
    案被告庚○○於偵查中之證述為其論據。訊據被告戊○○堅
    決否認有此部分犯行，辯稱：並未轉讓第二級毒品大麻與庚○○等情。經查，證人庚○○於偵查中證稱：「（被扣到何
    物？）（甲基）安非他命、海洛因、大麻，但大麻不是我的
    ，是上手叫「麒麟」的，他丟在紙盒裡面，我就把它帶出來
    的，我被扣案的所有毒品是「麒麟」叫我帶出來替他販賣的
    ，我被扣案的東西都不要了，被扣到的海洛因九點七公克、
    安非他命三十六點五公克、大麻二點一公克。」云云；於本
    院審理時則證稱：「（九十七年二月二十一日跟戊○○購買
    毒品安非他命的時候，戊○○提供大麻給你吃？）我在他家
    門口撿到的，我撿到大麻。用袋子裝的，看起來像樹葉，因
    為我以前吃過，我知道應該是大麻，我就撿起來。我還沒有
    吃，就被抓。」云云，則證人庚○○先後證詞不一，已難盡
    信，況無論依證人庚○○於偵查中或本院審理時之證詞，均
    無從直接認定被告戊○○確有轉讓第二級毒品大麻之犯行，
    是被告戊○○此部分犯罪嫌疑亦有不足，依法應為被告戊○○無罪之諭知。
六、公訴意旨認被告乙○○涉犯上開一（四）犯嫌，主要係以證
    人庚○○、甲○○、丁○○之證詞為其論據。訊據被告乙○○則堅決否認有此部分犯行，辯稱：並未與庚○○一同販賣
    第一級毒品海洛因及第二級毒品甲基安非他命等情。經查，
    證人庚○○於偵查中固證稱：「（證人甲○○、丁○○、丙○○三人指述跟你買毒品海洛因或（甲基）安非他命有何意
    見？）海洛因我是沒有賣給他們，他們跟我調，我說我沒有
    海洛因，只有（甲基）安非他命，就沒理他們。（甲基）安
    非他命我確實有賣給他們，因為買回來我原本是要自己施用
    ，但是愈來愈貴，施用不起，所以要賣一點來補貼，我是與
    乙○○一起賣的，一個接電話，一個送，我賣給他們有時一
    包一千元，有時一包二千元不等，也有賣給丙○○一包一萬
    元的，可是沒有拿到錢就被抓了，據我記憶，我賣給甲○○
    一次，沒有賣給丁○○，因他要女生的，我沒有海洛因，沒
    有辦法賣。丙○○的部分，我賣給他二次，一次沒有成功，
    一次就是這次被逮捕的地方。」、「（你與乙○○一起賣毒
    品如何分？）我們一人出一半的錢買毒品，有賣的部分一人
    分一半，沒有賣的部分就自己施用比較多，我之前有做工作
    ，所以有錢買毒品，後來沒錢，就用賣出去的錢再買毒品。
    」等情，然細觀證人庚○○上述證詞內容，僅坦承販賣第二
    級毒品犯行，則其所稱與乙○○一同販賣部分，是否僅係指
    單純販賣第二級毒品與丙○○之部分，而不包含販賣第一、
    二級毒品與甲○○及販賣第一級毒品與丁○○部分，已非無
    疑。再查，對於渠等分工之方式，證人庚○○固證稱係一人
    負責接電話、一人負責送貨云云，然查證人甲○○於警詢中
    分別證稱：「（警方逮捕你的情形請你述之？）我於九十七
    年二月二十一日零時十分許在臺中市○○路與向心路口向綽
    號「貢丸」男子購買各五百元之海洛因及（甲基）安非他命
    毒品，要離去之際隨即遭警方盤查，我主動交出該毒品給警
    方，並主動表明我有吸食毒品。」、「（警方在你身上查獲
    的海洛因毒品零點三公克及（甲基）安非他命零點三公克（
    均含袋重）是否就是你向綽號「貢丸」男子購得之毒品？）
    是。」、「（你所施用的毒品海洛因及（甲基）安非他命來
    源為何？向何人購買？）我是向綽號「貢丸」男子購買毒品
    海洛因及（甲基）安非他命。」、「（你是否知道「綽號」
    貢丸男子年籍資料？特徵為何？如何聯絡？）我不知道綽號
    貢丸男子年籍。「貢丸」約三十歲，頭髮微禿、身材微胖。
    我都撥打「貢丸」的電話0000000000號與其聯絡
    、由「貢丸」指定交易毒品地點。」、「（你共向綽號「貢
    丸」男子購買幾次毒品海洛因及（甲基）安非他命？）約購
    買五至六次海洛因，（甲基）安非他命只購買一次。」、「
    （你與綽號「貢丸」男子於通話中將毒品海洛因及（甲基）
    安非他命以何術語代稱？價格代號為何？）毒品海洛因是以
    「女生」、「軟的」、「細的」代稱及（甲基）安非他命是
    以「男生」、「粗的」、「硬的」代稱。價格為一千元講「
    一張」、三千元講「三張」代稱，以此類推。、」「（你於
    九十七年二月二十一日零時一分你以0000000000
    號撥打「貢丸」0000000000號，內容為：你要到
    七—十一了，「貢丸」說要馬上下來，是否為本隊查獲你持
    有毒品前的通話？該次你向「貢丸」購買毒品數量為何？）
    是的。五百元的海洛因（含袋零點三公克）、五百元的（甲
    基）安非他命（含袋零點三公克）。」等語（分別詳見九十
    七年毒偵字第一０五一號卷第十三頁反面、第十五頁）；於
    偵查中則具結證稱：「「（何時跟庚○○買毒品？）就這個
    月開始，已經持續一個月了，最後一次是九十七年二月二十
    一日凌晨的時候，用0000000000號電話跟貢丸的
    電話0000000000號的電話聯繫，跟他買海洛因五
    百元、（甲基）安非他命五百元，約定在臺中市○○路與大
    墩六街口交貨，是貢丸親自出來交的，一交完我要騎摩托車
    走的時候，就被逮捕了。再往前五天左右，時間是晚上八點
    的時候，跟他買海洛因五百元，重量比被逮捕這次多一點，
    交貨地點在臺中市○○路口，就是在中國醫藥學院外面那邊
    。我記得從一開始到現在，跟他大概買四次，前三次每次都
    買五百元的海洛因，被逮捕這次除了買海洛因，再加買五百
    元的（甲基）安非他命，另外記不得的時間都是晚上，交貨
    地點有一次在臺中市○○街，就在運動場旁邊，還有一次在
    雙十路與錦中街，都是貢丸親自交，他騎摩托車，我沒有很
    注意顏色。」、「（為何知道跟貢丸即庚○○買毒品？）是
    一個叫「阿寶」的介紹的，「阿寶」電話０九三六開頭的，
    號碼我忘記了，後來這支電話都停止使用了。」等語（詳見
    九十七年度毒偵字一０五一號卷第四頁反面）；而證人丁○○於警詢中證稱：「（你於九十七年二月二十一日十二時五
    十九分你以你的電話0000000000號撥打0000
    000000號給庚○○，你說早上的還要五百元，內容為
    何意？）我要跟庚○○買五百元的海洛因，但還沒買到。」
    、「（你共向庚○○買過幾次毒品？）就這一次但未交易完
    成。」、「（你與庚○○約在何處交易毒品？）約在臺中市
    ○○路與五權路口。」、「（你與庚○○於通話中將毒品海
    洛因以何術語代稱？價格代號為何？）毒品海洛因是以是以
    「女生」、「軟的」代稱。錢就直接講數目。」等語（詳見
    九十七年度毒偵字一０四七號卷第九頁反面）；於偵查中則
    具結證稱：「（何時跟庚○○買毒品？）九十七年二月二十
    一日下午被查獲的時間，大概是二點左右，我當時要跟他買
    海洛因五百元，在電話中他說有同意要賣我，我用我的手機
    0000000000號打給他的電話000000000
    0號，二月七日施用的毒品是在豐原跟一個叫「小龍」的人
    買的，我沒有他的電話。」、「（為何知道跟貢丸及庚○○
    買毒品？）我認識他十多年了，今天碰到以前的朋友，跟他
    問電話號碼。」、「（通訊監察譯文是否都看過？）看過了
    ，確實是我跟貢丸的電話。」等語（詳見九十七年度毒偵字
    一０四七號卷第三頁反面）。則檢視證人甲○○、丁○○上
    述證詞，均明確指稱販賣毒品與渠等之人即為被告庚○○，
    而未有隻字片語提及被告乙○○亦有涉入交易毒品過程，是
    證人庚○○所述之分工模式，亦與證人甲○○、丁○○證述
    內容不同，是本案即難以證人庚○○上開無法查與事實相符
    之證詞，遽認被告乙○○亦涉有此部分之販賣第一、二級毒
    品犯行，依法應為被告乙○○無罪之諭知。
七、公訴意旨認被告乙○○、庚○○共同涉犯上開一（五）犯嫌
    ，主要係以證人王耀慶、王小萍之證詞為其論據。訊據被告
    乙○○、庚○○則均堅決否認有此部分犯行，辯稱：並未轉
    讓第二級毒品甲基安非他命與證人王耀慶、王小萍等情。經
    查，證人王耀慶於警詢中證稱：「（你最後一次吸食安非他
    命是在何時？）就是於九十七年二月二十一日十四時三十分
    在臺中市○○路四四三號東園大飯店七一二號房，為警方查
    獲的時間。」、「（丙○○有無提供安非他命給你吸食或販
    賣毒品給你吸食過？）都沒有。」、「（庚○○、乙○○有
    無販賣毒品給你吸食？）沒有。」等語（詳見警卷三第四十
    三頁）；而證人王小萍於警詢中則證稱：「（你最後兩次施
    用毒品為何時地？）最後兩次為九十七年二月二十日凌晨三
    至四時許及九十七年二月二十一日凌晨三至四時，都是在東
    園飯店七一二號室施用海洛因及安非他命。」、「（王耀賢
    、庚○○、丙○○、乙○○四人有無販賣毒品或無償提供毒
    品供你施用？）均沒有。」等語（詳見警卷三第五十九頁）
    ，而本案亦查無其他積極證據足資證明被告庚○○、乙○○
    確有此部分犯行，是被告庚○○、乙○○此部分犯罪嫌疑亦
    有不足，依法應為被告庚○○、乙○○無罪之諭知。至被告
    庚○○指定辯護人雖另請求本院傳訊證人王耀慶、王小萍，
    然本院認此部分案情已臻明確，而無再行傳訊證人王耀慶、
    王小萍之必要，附此敘明。
據上論斷，應依刑事訴訟法第二百九十九條第一項前段、第三百
零一條第一項，毒品危害防制條例第四條第一項、第二項、第六
項、第十一條第二項、第十七條、第十八條第一項前段、第十九
條第一項，刑法第十一條、第二十八條、第二十五條、第四十七
條第一項、第五十五條、第五十九條、第五十一條第五款，判決
如主文。
中    華    民    國    97    年    6     月    10    日
                  刑事第十庭    審判長法  官  賴妙雲
                                      法  官  黃家慧
                                      法  官  黃炫中
上正本證明與原本無異。
如不服本判決，應於收受送達後10日內向本院提出上訴書狀（應
敘述具體理由並附繕本）。
上訴書狀如未敘述理由，應於上訴期間屆滿後20日內補提理由書
於本院。
                                      書記官  黃珮華
中    華    民    國    97    年    6     月    10    日
附錄論罪科刑法條
毒品危害防制條例第4條
製造、運輸、販賣第一級毒品者，處死刑或無期徒刑；處無期徒
刑者，得併科新臺幣 1 千萬元以下罰金。
製造、運輸、販賣第二級毒品者，處無期徒刑或 7 年以上有期徒
刑，得併科新臺幣 7 百萬元以下罰金。
製造、運輸、販賣第三級毒品者，處 5 年以上有期徒刑，得併科
新臺幣 5 百萬元以下罰金。
製造、運輸、販賣第四級毒品者，處 3 年以上 10 年以下有期徒
刑，得併科新臺幣 3 百萬元以下罰金。
製造、運輸、販賣專供製造或施用毒品之器具者，處 1 年以上 7
年以下有期徒刑，得併科新臺幣 1 百萬元以下罰金。
前五項之未遂犯罰之。
毒品危害防制條例第11條
持有第一級毒品者，處 3 年以下有期徒刑、拘役或新臺幣 5 萬
元以下罰金。
持有第二級毒品者，處 2 年以下有期徒刑、拘役或新臺幣 3 萬
元以下罰金。
持有專供製造或施用第一、二級毒品之器具者，處 1 年以下有期
徒刑、拘役或新臺幣 1 萬元以下罰金。
持有毒品達一定數量者，加重其刑至二分之一，其標準由行政院
定之。
 附表一：戊○○販賣毒品部分
┌──┬────┬─────────────┬─────────┬──────┬─────────────┐
│編號│販賣對象│販賣時間、地點、販賣方式  │販賣數量、次數及價│所得財物    │所犯罪名及處罰            │
│    │        │                          │格（新臺幣）      │            │                          │
├──┼────┼─────────────┼─────────┼──────┼─────────────┤
│ 一 │ 乙○○ │戊○○基於販賣第二級毒品甲│八萬八千元之甲基安│現金八萬八千│戊○○販賣第二級毒品，處有│
│    │ 庚○○ │基安非他命之犯意，於九十七│非他命（一兩：三十│元          │期徒刑柒年陸月，販賣第二級│
│    │        │年二月十八日、十九日某日晚│七˙五公克）：一次│            │毒品所得之財物新臺幣捌萬捌│
│    │        │上，在臺中縣大雅鄉庄前村神│                  │            │仟元沒收，如全部或一部不能│
│    │        │林路一段四一四巷四十一號劉│                  │            │沒收時，以其財產抵償之。  │
│    │        │嘉煌住處與庚○○、乙○○交│                  │            │                          │
│    │        │易第二級毒品甲基安非他命。│                  │            │                          │
│    │        │                          │                  │            │                          │
│    │        │                          │                  │            │                          │
│    │        │                          │                  │            │                          │
│    │        │                          │                  │            │                          │
├──┼────┼─────────────┼─────────┼──────┼─────────────┤
│ 二 │ 乙○○ │戊○○基於販賣第二級毒品甲│八萬八千元之甲基安│現金八萬八千│戊○○販賣第二級毒品，處有│
│    │ 庚○○ │基安非他命之犯意，於九十七│非他命（一兩：三十│元          │期徒刑柒年陸月，販賣第二級│
│    │        │年二月二十一日上午，在臺中│七˙五公克）：一次│            │毒品所得之財物新臺幣捌萬捌│
│    │        │縣大雅鄉○○村○○路○段四│                  │            │仟元沒收，如全部或一部不能│
│    │        │一四巷四十一號戊○○住處與│                  │            │沒收時，以其財產抵償之。  │
│    │        │庚○○、乙○○交易第二級毒│                  │            │                          │
│    │        │品甲基安非他命。          │                  │            │                          │
│    │        │                          │                  │            │                          │
│    │        │                          │                  │            │                          │
│    │        │                          │                  │            │                          │
│    │        │                          │                  │            │                          │
└──┴────┴─────────────┴─────────┴──────┴─────────────┘
 附表二：乙○○、庚○○販賣毒品部分
┌──┬────┬─────────────┬─────────┬──────┬─────────────┐
│編號│販賣、轉│販賣、轉讓時間、地點、販賣│販賣、轉讓數量、次│所得財物    │所犯罪名及處罰            │
│    │讓對象  │方式                      │數及價格（新臺幣）│            │                          │
├──┼────┼─────────────┼─────────┼──────┼─────────────┤
│ 一 │ 甲○○ │庚○○單獨基於販賣第一級毒│(1)五百元之甲基安非│現金一千元  │庚○○販賣第一級毒品，累犯│
│    │        │品海洛因、第二級毒品甲基安│  他命：一次      │            │，處有期徒刑拾陸年，扣案如│
│    │        │非他命之犯意，於九十七年二│(2)五百元之海洛因：│            │附表五編號一至四、十二、十│
│    │        │月二十日二十三時二十二分許│  一次            │            │三所示之第二級毒品甲基安非│
│    │        │，由甲○○以所有之行動電話│                  │            │他命陸包（驗前純質淨重約貳│
│    │        │000000000號撥打龔│                  │            │拾陸點參陸公克）、如附表五│
│    │        │彥仁所有之行動電話０九二七│                  │            │編號十四至十七所示之第一級│
│    │        │二０四四八三號，相約在臺中│                  │            │毒品海洛因肆包（合計淨重肆│
│    │        │市○○路與大墩六街口之「7 │                  │            │點壹伍公克，空包裝總重參點│
│    │        │—11」便利商店交易毒品。  │                  │            │參壹公克）沒收銷燬之，扣案│
│    │        │                          │                  │            │如附表五編號七、八所示之物│
│    │        │                          │                  │            │品沒收，販賣第一、二級毒品│
│    │        │                          │                  │            │所得之財物新臺幣壹仟元沒收│
│    │        │                          │                  │            │，如全部或一部不能沒收時，│
│    │        │                          │                  │            │以其財產抵償之。          │
│    │        │                          │                  │            │                          │
│    │        │                          │                  │            │                          │
│    │        │                          │                  │            │                          │
├──┼────┼─────────────┼─────────┼──────┼─────────────┤
│ 二 │ 丁○○ │庚○○單獨基於販賣第一級毒│五百元之海洛因：一│無（未遂）  │庚○○販賣第一級毒品未遂，│
│    │        │品海洛因之犯意，於九十七年│次                │            │累犯，處有期徒刑拾年，扣案│
│    │        │二月二十一日十二時五十九分│                  │            │如附表五編號十四至十七所示│
│    │        │許，由丁○○以其所有行動電│                  │            │之第一級毒品海洛因肆包（合│
│    │        │話0000000000號撥│                  │            │計淨重肆點壹伍公克，空包裝│
│    │        │打庚○○所持有之行動電話０│                  │            │總重參點參壹公克）沒收銷燬│
│    │        │000000000號，相約│                  │            │之，扣案如附表五編號七、八│
│    │        │在臺中市○○○路與五權路口│                  │            │所示之物品沒收。          │
│    │        │交易毒品。                │                  │            │                          │
├──┼────┼─────────────┼─────────┼──────┼─────────────┤
│ 三 │ 丙○○ │庚○○、乙○○共同基於販賣│一萬元之甲基安非他│無（未遂）  │庚○○共同販賣第二級毒品未│
│    │        │、轉讓第二級毒品甲基安非他│命：一次          │            │遂，累犯，處有期徒刑肆年貳│
│    │        │命之犯意，於九十七年二月二│                  │            │月，扣案如附表五編號一至四│
│    │        │十一日十四時三十分許，由吳│                  │            │、十二、十三所示之第二級毒│
│    │        │車峰駕駛車牌號碼T八—一九 │                  │            │品甲基安非他命陸包（驗前純│
│    │        │九一號自小客車（起訴書誤載│                  │            │質淨重約貳拾陸點參陸公克）│
│    │        │為TB—一九一一號）搭載龔彥│                  │            │沒收銷燬之，扣案如附表五編│
│    │        │仁，一同前往臺中市○○路四│                  │            │號七、十八至二十所示之物品│
│    │        │四三號東園飯店七一二號房內│                  │            │沒收。                    │
│    │        │與丙○○交易第二級毒品甲基│                  │            │                          │
│    │        │安非他命，庚○○、乙○○並│                  │            │乙○○共同販賣第二級毒品未│
│    │        │於交易前提供少量之第二級毒│                  │            │遂，處有期徒刑陸年，扣案如│
│    │        │品甲基安非他命供丙○○試用│                  │            │附表五編號一至四、十二、十│
│    │        │。                        │                  │            │三所示之第二級毒品甲基安非│
│    │        │                          │                  │            │他命陸包（驗前純質淨重約貳│
│    │        │                          │                  │            │拾陸點參陸公克）沒收銷燬之│
│    │        │                          │                  │            │，扣案如附表五編號七、十八│
│    │        │                          │                  │            │至二十所示之物品沒收。    │
└──┴────┴─────────────┴─────────┴──────┴─────────────┘
 附表三：庚○○持有毒品部分
┌──┬──────────────────┬────────┬────────────┐
│編號│持有時間、地點                      │ 持有數量       │所犯罪名及處罰          │
│    │                                    │                │                        │
├──┼──────────────────┼────────┼────────────┤
│ 一 │庚○○於九十七年二月二十一日上午，在│大麻一包（淨重０│庚○○持有第二級毒品，累│
│    │臺中縣大雅鄉○○村○○路○段四一四巷│‧二五公克，包裝│犯，處有期徒刑肆月，扣案│
│    │四十一號戊○○住處某處，拾得第二級毒│重０˙一九公克）│之大麻壹包（淨重零點貳伍│
│    │品大麻而無故持有。                  │                │公克，包裝重零點壹玖公克│
│    │                                    │                │）沒收銷燬之。          │
└──┴──────────────────┴────────┴────────────┘
 附表四：戊○○扣案物品清單
┌──┬─────────┬────────────┬────────┐
│編號│扣案時間、地點    │扣押物品名稱            │數量（重量）    │
├──┼─────────┼────────────┼────────┤
│一  │九十七年二月二十二│海洛因二包              │驗餘重量四‧０九│
│    │日十七時許        │                        │六公克（含四個塑│
│    │臺中縣大雅鄉庄前村│                        │膠袋及四張標籤）│
├──┤神林路一段四一四  ├────────────┼────────┤
│二  │巷四十一號戊○○住│攪拌杓子                │   一支         │
├──┤處                ├────────────┼────────┤
│三  │                  │吸食器                  │   一組         │
├──┤                  ├────────────┼────────┤
│四  │                  │殘渣分裝袋              │   七包         │
├──┤                  ├────────────┼────────┤
│五  │                  │毒品分裝盤（含分配卡）  │   二組         │
│    │                  │                        │                │
│    │                  │                        │                │
│    │                  │                        │                │
├──┤                  ├────────────┼────────┤
│六  │                  │吳清忠身分證            │   一張         │
│    │                  │                        │                │
│    │                  │                        │                │
├──┤                  ├────────────┼────────┤
│七  │                  │摻有毒品香菸            │   一支         │
│    │                  │                        │                │
├──┤                  ├────────────┼────────┤
│八  │                  │WIN行動電話             │   一支         │
│    │                  │（含門號00000000│                │
│    │                  │六四號SIM卡一枚）       │                │
│    │                  │                        │                │
├──┤                  ├────────────┼────────┤
│九  │                  │SAMPO行動電話           │   一支         │
│    │                  │（含門號00000000│                │
│    │                  │三三號SIM卡一枚）       │                │
│    │                  │                        │                │
├──┤                  ├────────────┼────────┤
│十  │                  │ANYCALL行動電話         │   一支         │
│    │                  │（含門號00000000│                │
│    │                  │七八號SIM卡一枚）       │                │
│    │                  │                        │                │
├──┤                  ├────────────┼────────┤
│十一│                  │ANYCALL行動電話         │   一支         │
│    │                  │（含門號00000000│                │
│    │                  │０一號SIM卡一枚）       │                │
└──┴─────────┴────────────┴────────┘
 附表五：乙○○、庚○○扣案物品清單
┌──┬─────────┬───────┬───────┬─────┐
│編號│扣案時間、地點    │扣押物品名稱  │數量（重量）  │  持有人  │
│    │                  │              │              │          │
├──┼─────────┼───────┼───────┼─────┤
│一  │九十七年二月二十一│甲基安非他命  │毛重二˙０七公│  庚○○  │
│    │日十五時二十分許  │              │克，與編號二、│          │
│    │臺中市○○路四四三│              │三、四、十二、│          │
│    │號七一二號房（東園│              │十三合計驗前純│          │
│    │飯店）            │              │質淨重約二十六│          │
│    │                  │              │˙三六公克    │          │
├──┤                  ├───────┼───────┼─────┤
│二  │                  │甲基安非他命  │毛重二˙０四公│  庚○○  │
│    │                  │              │克，與編號一、│          │
│    │                  │              │三、四、十二、│          │
│    │                  │              │十三合計驗前純│          │
│    │                  │              │質淨重約二十六│          │
│    │                  │              │˙三六公克    │          │
├──┤                  ├───────┼───────┼─────┤
│三  │                  │甲基安非他命  │毛重０˙四二公│  庚○○  │
│    │                  │              │克，與編號一、│          │
│    │                  │              │二、四、十二、│          │
│    │                  │              │十三合計驗前純│          │
│    │                  │              │質淨重約二十六│          │
│    │                  │              │˙三六公克    │          │
├──┤                  ├───────┼───────┼─────┤
│四  │                  │甲基安非他命  │毛重三˙九公克│  庚○○  │
│    │                  │              │，與編號一、二│          │
│    │                  │              │、三、十二、十│          │
│    │                  │              │三合計驗前純質│          │
│    │                  │              │淨重約二十六˙│          │
│    │                  │              │三六公克      │          │
├──┤                  ├───────┼───────┼─────┤
│五  │                  │玻璃吸食器    │    一組      │  庚○○  │
├──┤                  ├───────┼───────┼─────┤
│六  │                  │海洛因        │淨重０˙六七公│  乙○○  │
│    │                  │              │克（空包裝總重│          │
│    │                  │              │０˙六五公克）│          │
├──┤                  ├───────┼───────┼─────┤
│七  │                  │電子磅秤      │    一台      │  庚○○  │
├──┤                  ├───────┼───────┼─────┤
│八  │                  │NOKIA行動電話 │    一支      │  庚○○  │
│    │                  │（含門號０九二│              │          │
│    │                  │0000000│              │          │
│    │                  │號SIM卡一枚） │              │          │
├──┤                  ├───────┼───────┼─────┤
│九  │                  │NOKIA行動電話 │    一支      │  乙○○  │
│    │                  │（含門號０九八│              │          │
│    │                  │0000000│              │          │
│    │                  │號SIM卡一枚） │              │          │
├──┤                  ├───────┼───────┼─────┤
│十  │                  │NOKIA行動電話 │    一支      │  乙○○  │
│    │                  │（含門號０九一│              │          │
│    │                  │0000000│              │          │
│    │                  │號SIM卡一枚） │              │          │
├──┼─────────┼───────┼───────┼─────┤
│十一│T八—一九九一號轎 │大麻          │淨重０˙二五公│  庚○○  │
│    │車                │              │克（包裝重０˙│          │
│    │                  │              │一九公克）    │          │
├──┤                  ├───────┼───────┼─────┤
│十二│                  │甲基安非他命  │毛重二十五˙七│  庚○○  │
│    │                  │              │五公克，與編號│          │
│    │                  │              │一、二、三、四│          │
│    │                  │              │、十三合計驗前│          │
│    │                  │              │純質淨重約二十│          │
│    │                  │              │六˙三六公克  │          │
├──┤                  ├───────┼───────┼─────┤
│十三│                  │甲基安非他命  │毛重二˙三四公│  庚○○  │
│    │                  │              │克，與編號一、│          │
│    │                  │              │二、三、四、十│          │
│    │                  │              │二合計驗前純質│          │
│    │                  │              │淨重約二十六˙│          │
│    │                  │              │三六公克      │          │
├──┤                  ├───────┼───────┼─────┤
│十四│                  │海洛因        │毛重一˙四一公│  庚○○  │
│    │                  │              │克，與編號十五│          │
│    │                  │              │、十六、十七合│          │
│    │                  │              │計淨重四˙一五│          │
│    │                  │              │公克（空包裝總│          │
│    │                  │              │重三˙三一公克│          │
│    │                  │              │）            │          │
├──┤                  ├───────┼───────┼─────┤
│十五│                  │海洛因        │毛重一˙一一公│  庚○○  │
│    │                  │              │克，與編號十四│          │
│    │                  │              │、十六、十七合│          │
│    │                  │              │計淨重四˙一五│          │
│    │                  │              │公克（空包裝總│          │
│    │                  │              │重三˙三一公克│          │
│    │                  │              │）            │          │
├──┤                  ├───────┼───────┼─────┤
│十六│                  │海洛因        │毛重五˙三公克│  庚○○  │
│    │                  │              │，與編號十四、│          │
│    │                  │              │十五、十七合計│          │
│    │                  │              │淨重四˙一五公│          │
│    │                  │              │克（空包裝總重│          │
│    │                  │              │三˙三一公克）│          │
├──┤                  ├───────┼───────┼─────┤
│十七│                  │海洛因        │毛重０˙三五公│  庚○○  │
│    │                  │              │克，與編號十四│          │
│    │                  │              │、十五、十六合│          │
│    │                  │              │計淨重四˙一五│          │
│    │                  │              │公克（空包裝總│          │
│    │                  │              │重三˙三一公克│          │
│    │                  │              │）            │          │
├──┤                  ├───────┼───────┼─────┤
│十八│                  │裝毒品巧克力盒│    一個      │  庚○○  │
├──┤                  ├───────┼───────┼─────┤
│十九│                  │分裝袋        │   二小包     │  庚○○  │
├──┤                  ├───────┼───────┼─────┤
│二十│                  │裝毒品聖大保羅│    一個      │  庚○○  │
│    │                  │紙盒          │              │          │
├──┤                  ├───────┼───────┼─────┤
│二一│                  │玻璃吸食球    │    六個      │  庚○○  │
│    │                  │              │              │          │
└──┴─────────┴───────┴───────┴─────┘


司法院資訊處製作；財團法人民間司法改革基金會備份。
